【裁判字號】    99,易,1979
【裁判日期】    991029
【裁判案由】    賭博
【裁判全文】
臺灣臺北地方法院刑事判決              99年度易字第1979號
公  訴  人  臺灣臺北地方法院檢察署檢察官
被      告  甲○○
選任辯護人  成介之律師
            王瀚興律師
上列被告因賭博案件，經檢察官提起公訴（九十九年度偵字第八
二三六號），本院判決如下：
    主      文
甲○○意圖營利，聚眾賭博，累犯，處有期徒刑伍月，如易科罰
金，以新臺幣壹仟元折算壹日。
扣案如附表一所示之物均沒收。
    事實及理由
一、本案犯罪事實除引用如附件所示之起訴書之記載外，另補充
    更正記載如下：甲○○於民國九十七年間，因犯轉讓第三級
    毒品罪，經臺灣板橋地方法院以九十七年度易字第二四九二
    號判決判處有期徒刑三月確定，於九十七年十二月二十四日
    易科罰金執行完畢。緣甲○○之友人潘宇中自九十九年一月
    十日起以新臺幣（下同）三萬元代價承租臺北市松山區○○
    ○路○段六十號三樓之一房屋，甲○○為該租賃契約之連帶
    保證人，故亦居住在該處（潘宇中則不常在該處居住），甲
    ○○自同年二月中旬某日起（起訴書就此有所誤載，逕予更
    正）提供上開居處（非公共場所或公眾得出入之場所）為賭
    博場所，且提供賭具麻將牌（含骰子、牌尺等物）供賭客伍
    猷敬、蔡金美、劉明斌、張敏夫等人以三千元為一底，每台
    三百元打麻將聚眾賭博，嗣為警查獲時扣得其所有之如附表
    一所示之物、非其所有之如附表二編號第一至四號所示之物
    ，及其所有但非供本案賭博罪所用之如附表二編號第五號所
    示之物。
二、證據名稱：
(一)被告甲○○於警詢、第一次偵訊及本院審理中之自白。
(二)證人即賭客伍猷敬、蔡金美、劉明斌、張敏夫於警詢、偵訊
    時之證述、證人即屋主徐嘉鎂於警詢、偵訊時之證述。
(三)房屋租賃契約書影本、現場照片、存摺影本。
(四)扣案之如附表一、附表二所示之物。
三、核被告所為，係犯刑法第二百六十八條前段意圖營利供給賭
    博場所及同條後段意圖營利聚眾賭博罪。被告自九十九年二
    月中旬某日起至同年三月二十四日為警查獲時止，多次供給
    賭博場所及聚眾賭博之犯行，顯係基於同一意圖營利之賭博
    犯意下之接續行為，且時間緊接無從分離，為接續犯，應分
    別只論以一意圖營利供給賭博場所罪及一意圖營利聚眾賭博
    罪。被告以一行為同時觸犯意圖營利供給賭博場所罪與意圖
    營利聚眾賭博罪，為想像競合犯，依刑法第五十五條之規定
    ，應從一情節較重之意圖營利聚眾賭博罪處斷，起訴書雖僅
    認被告係犯刑法第二百六十八條前段意圖營利供給賭博場所
    罪，而未就被告涉犯同條後段意圖營利聚眾賭博罪部分加以
    起訴，然公訴人於本院審理中業已當庭表示稱被告亦有聚眾
    賭博之犯行，與起訴部分為想像競合犯之關係等語（見本院
    九十九年九月二十三日審判筆錄），本院於審理時並已依法
    告知被告涉犯此部分之罪名，且此部分與起訴部分確有想像
    競合犯之裁判上一罪關係，是為起訴效力所及，本之審判不
    可分，本院應併予審理。查被告於九十七年間，因犯轉讓第
    三級毒品罪，經臺灣板橋地方法院以九十七年度易字第二四
    九二號判決判處有期徒刑三月確定，於九十七年十二月二十
    四日易科罰金執行完畢，有臺灣高等法院被告前案紀錄表在
    卷可稽，是被告受徒刑之執行完畢後，五年以內故意再犯本
    案有期徒刑以上之罪，為累犯，應依刑法第四十七條第一項
    之規定，加重其刑。爰審酌被告提供賭博場所並聚眾賭博而
    抽頭營利，所為破壞社會善良風俗，犯罪時間約一月有餘，
    但查獲時僅有一桌賭客四人，所聚人數不多及犯罪之手段、
    所生危害、高中肄業之智識程度、犯罪後於本院審理中坦承
    犯行之態度等一切情狀，量處如主文所示之刑，並諭知易科
    罰金之折算標準。
四、扣案之如附表一所示之物，均屬賭具，且為被告所有供犯罪
    所用之物，業據被告供承在卷，爰依刑法第三十八條第一項
    第二款之規定宣告沒收之。扣案之如附表二編號第一至四號
    所示之賭資（此等款項業經臺北市政府警察局松山分局依違
    反社會秩序維護法規定裁處沒入在案），分屬在場賭客所有
    ，而非屬被告所有；扣案之如附表二編號第五號所示之物，
    雖為被告所有，然被告稱係為防盜使用，與本案賭博犯行無
    關等語（見本院九十九年十月十五日審判筆錄），依卷內資
    料復無法證明該物為供被告犯本案意圖營利供給賭博場所或
    聚眾賭博罪所用之物，亦難認係因犯此等犯行所得或所生之
    物，依法自均難宣告沒收，併予敘明。
五、本案為諭知有期徒刑得易科罰金之有罪判決，爰依刑事訴訟
    法第三百十條之一之規定為判決之記載，附此敘明。
據上論斷，應依刑事訴訟法第二百八十四條之一、第二百九十九
條第一項前段、第三百十條之一第一項、第二項，刑法第二百六
十八條、第五十五條、第四十七條第一項、第四十一條第一項前
段、第三十八條第一項第二款，刑法施行法第一條之一第一項、
第二項前段，判決如主文。
本案經檢察官葉雅婷到庭執行職務
中    華    民    國    99    年    10    月    29    日
                  刑事第十一庭  法  官  黃紹紘
以上正本證明與原本無異。
如不服本判決應於收受送達後十日內向本院提出上訴書狀，並應
敘述具體理由；其未敘述上訴理由者，應於上訴期間屆滿後二十
日內向本院補提理由書（均須按他造當事人之人數附繕本）「切
勿逕送上級法院」。告訴人或被害人如對於本判決不服者，應具
備理由請求檢察官上訴，其上訴期間之計算係以檢察官收受判決
正本之日期為準。
                                書記官  陳靜君
中    華    民    國    99    年    11    月    5     日
附表一：
┌─┬────────┬───┬─────┬────┐
│編│品名、數量      │所有人│查獲處所  │備註    │
│號│                │      │          │        │
├─┼────────┼───┼─────┼────┤
│一│綠色籌碼拾肆張、│甲○○│辦公桌抽屜│籌碼折合│
│  │女子圖樣籌碼陸張│      │          │新臺幣為│
│  │、淺綠色籌碼拾貳│      │          │五萬一千│
│  │張              │      │          │六百元  │
├─┼────────┼───┼─────┼────┤
│二│抽頭籌碼（女子圖│甲○○│麻將桌上  │籌碼折合│
│  │樣）張        │      │          │新臺幣為│
│  │                │      │          │三千元  │
├─┼────────┼───┼─────┼────┤
│三│紅色籌碼壹張、綠│甲○○│麻將桌上蔡│籌碼折合│
│  │色籌碼陸張、女子│      │金美處    │新臺幣為│
│  │圖樣籌碼張、淺│      │          │五萬一千│
│  │綠色籌碼張    │      │          │九百元  │
├─┼────────┼───┼─────┼────┤
│四│紅色籌碼貳張、綠│甲○○│麻將桌上張│籌碼折合│
│  │色籌碼柒張、女子│      │敏夫處    │新臺幣為│
│  │圖樣籌碼肆張、淺│      │          │九萬一千│
│  │綠色籌碼貳拾壹張│      │          │三百元  │
├─┼────────┼───┼─────┼────┤
│五│紅色籌碼壹張、綠│甲○○│麻將桌上伍│籌碼折合│
│  │色籌碼柒張、女子│      │猷敬處    │新臺幣為│
│  │圖樣籌碼壹張、淺│      │          │五萬二千│
│  │綠色籌貳張      │      │          │六百元  │
├─┼────────┼───┼─────┼────┤
│六│紅色籌碼壹張、綠│甲○○│麻將桌上劉│籌碼折合│
│  │色籌碼拾貳張、女│      │明斌處    │新臺幣為│
│  │子圖樣籌碼壹張、│      │          │七萬二千│
│  │淺綠色籌碼拾玖張│      │          │七百元  │
├─┼────────┼───┼─────┼────┤
│七│麻將壹副（含牌尺│甲○○│麻將桌上  │        │
│  │肆支、骰子顆、│      │          │        │
│  │搬風骰子壹顆）  │      │          │        │
└─┴────────┴───┴─────┴────┘
附表二：
┌─┬────────┬───┬─────┬────┐
│編│品名、數量      │所有人│沒收與否  │備註    │
│號│                │      │          │        │
├─┼────────┼───┼─────┼────┤
│一│新臺幣一千元    │蔡金美│否        │        │
├─┼────────┼───┼─────┼────┤
│二│新臺幣三百元    │張敏夫│否        │        │
├─┼────────┼───┼─────┼────┤
│三│新臺幣四百元    │伍猷敬│否        │        │
├─┼────────┼───┼─────┼────┤
│四│新臺幣四千元    │劉明斌│否        │        │
├─┼────────┼───┼─────┼────┤
│五│監視器（含鏡頭、│甲○○│否        │        │
│  │螢幕）一組      │      │          │        │
└─┴────────┴───┴─────┴────┘
附錄本案論罪科刑所犯法條全文
刑法第二百六十八條
意圖營利，供給賭博場所或聚眾賭博者，處三年以下有期徒刑，
得併科三千元以下罰金。
附件：
臺灣臺北地方法院檢察署檢察官起訴書
                                      99年度偵字第8236號
    被      告  甲○○  男  33歲（民國○○年○月○○日生）
                        籍設臺北縣板橋市○○路201號3樓之
                            1
                        現居臺北市松山區○○○路○段60號
                            3樓之1
                        國民身分證統一編號：Ｚ000000000號
上列被告因賭博案件，業經偵查終結，認應該提起公訴，茲將犯
罪事實及證據並所犯法條敘述如下：
        犯罪事實
一、甲○○前因施用毒品案件，經臺灣板橋地方法院以97年度易
    字第2492號判決判處有期徒刑3月確定，於民國97年12月24
    日執行完畢。猶不知悔改，意圖營利，基於供給賭博場所之
    犯意，於99年3月24日下午2時許，以麻將為賭具，及坐落臺
    北市松山區○○○路○段60號3樓之1房屋為賭博場所，提供
    予伍猷敬、蔡金美、劉明斌、張敏夫等人賭博財物，約定抽
    頭方法為每1將抽頭新台幣（下同）4000元，由自摸者交付
    1000元共4次予甲○○，賭客係以甲○○提供之籌碼計算輸
    贏金額，事後再行結算，嗣於同日下午2時許，經同意搜索
    在上址當場查獲，扣得賭具麻將1組（含骰子3顆、牌尺4支
    ）、籌碼1批、監視器與螢幕1組。
二、案經臺北市政府警察局松山分局報告偵辦。
        證據並所犯法條
一、上揭事實，業據被告甲○○於警詢時及本署檢察官初次訊問
    時自白不諱，核與參與賭博之證人伍猷敬、蔡金美、劉明斌
    、張敏夫等人於警詢時及本署訊問時所證情節相符，且被告
    係出面向臺北市松山區○○○路○段60號3樓之1房屋之屋主
    徐嘉鎂承租房屋，係以不含任何家具之空屋出租，亦無裝設
    監視器，被告係以匯款方式繳納房租等情，亦經證人徐嘉鎂
    於警詢時及本署訊問時證述明確，復有房屋租賃契約書影本
    1份、現場照片32張、存摺影本1份及上開賭具麻將1組（含
    骰子3顆、牌尺4支）、籌碼1批、監視器與螢幕1組扣案足稽
    ，互核相符，被告雖於本署再次訊問時矢口否認犯行，辯稱
    並無抽頭，僅係自摸者分紅云云，惟查，該屋內有麻將桌2
    張，裝置有監視器可察看訪客身分，飲料皆係整箱購買，至
    少有7箱，冰箱內僅有冷飲，並無其他一般食材，又提供籌
    碼於日後核對輸贏，而非當場以現金核算，賭客又係被告以
    電話聯繫前來賭博，賭客又交付抽頭金給被告，查獲當日證
    人劉明斌已依規則交付自摸之1000元抽頭金等情，足證該處
    確係被告所設立提供之賭博場所無誤，所辯顯係卸責之詞，
    難予採信，其犯嫌堪以認定。
二、核被告所為，係犯刑法第268條前段之意圖營利供給賭博場
    所罪嫌。被告於有期徒刑執行完畢後，5年內故意再犯本件
    有期徒刑以上之罪，為累犯，請依刑法第47條第1項之規定
    加重其刑。扣案賭具麻將1組（含骰子3顆、牌尺4支）、籌
    碼1批、監視器與螢幕1組，係被告所有供犯罪所用之物，請
    依同法第38條第1項第2款、第3項前段沒收之。
三、依刑事訴訟法第251條第1項提起公訴。
    此  致
臺灣臺北地方法院
中    華    民    國    99    年    6     月    29    日
                              檢  察  官    郭  銘  禮
本件正本證明與原本無異
中    華    民    國    99    年    7     月    7     日
                              書  記  官    洪  珮  婷
附錄本案所犯法條全文
中華民國刑法第268條
（圖利供給賭場或聚眾賭博罪）
意圖營利，供給賭博場所或聚眾賭博者，處3年以下有期徒刑，
得併科3千元以下罰金。

司法院資訊處製作；財團法人民間司法改革基金會備份。
